sl-SI: Športna oprema > Igre v zaprtih prostorih > Biljard > Deli in dodatki za biljard mizo: Žepi za biljard mizo; Biljardne table za rezultate; Ščetke za biljard mizo; Krpe za biljard mizo; Površine za konverzijo biljardne mize; Pokrovi za biljard mizo; Guma za robove biljardne mize; Nastavki in pritrdila za biljardne mize; Kompleti robov za biljardne mize
tr: Spor Malzemeleri > İç Mekan Sporları > Bilardo > Bilardo Masası Parçaları ve Aksesuarları: Bilardo Masası Cepleri; Bilardo skor tabelaları; Bilardo Masası Temizleme Fırçası; Bilardo Masası Çuhası; Bilardo masası dönüştürücü tablalar; Bilardo Masası Çuhaları; Bilardo masası bant lastikleri; Bilardo masası donanım ve bağlantı elemanları; Bilardo masası bant setleri
vi: Dụng cụ thể thao > Các môn thi đấu trong nhà > Bi-a > Phụ kiện bàn bida: Túi lưới hứng bida; Bảng ghi điểm bida; Bàn chải làm sạch bàn bi-a; Khăn bàn bida; Tấm phủ chuyển đổi mặt bàn bida; Bạt phủ bàn bi-a; Băng cao su bàn bida; Phụ kiện phần cứng & ốc vít bàn bida; Bộ thành băng bàn bida
cs: Sportovní potřeby > Indoorové aktivity > Kulečník > Díly a příslušenství ke kulečníkovým stolům: Kulečníkové koše; Kulečníková počitadla; Kartáče na kulečníky; Kulečníkové sukno; Krycí a herní desky na kulečníkové stoly; Krycí potahy na kulečníkové stoly; Gumové profily kulečníkových mantinelů; Spojovací materiál pro kulečníkové stoly; Sady mantinelů na kulečníkové stoly
da: Sportsartikler > Indendørsspil > Billard > Billardborde – dele og tilbehør: Lommer; Pointtavler til billard; Billardborde – børster; Billardklæde; Bordplader til konvertering af billardborde; Dækken til billardborde; Bandegummi til billardborde; Hardware og beslag til billardborde; Bandesæt til billardborde
de: Sportartikel > Indoor - Aktivitäten > Billard > Billardtisch-Teile & Zubehör: Ballfangtaschen; Billard-Anzeigetafeln; Billardtisch-Bürsten; Billardtücher; Billardtisch-Abdeckplatten; Billiardtischabdeckungen; Billardtisch-Bandengummis; Hardware & Befestigungen für Billardtische; Billardtisch-Banden
pl: Sprzęt sportowy > Gry towarzyskie > Bilard > Części i akcesoria do stołów bilardowych: Łuzy bilardowe; Tablice wyników do bilarda; Szczotki do stołów bilardowych; Sukno bilardowe; Nakładki na stoły bilardowe; Pokrowce na stoły bilardowe; Gumy do band bilardowych; Okucia i elementy złączne do stołów bilardowych; Zestawy band do stołów bilardowych
ru: Спортивные товары > Игры в помещении > Бильярд > Детали и аксессуары для бильярдных столов: Бильярдные лузы; Табло для бильярда; Щетки для бильярдных столов; Сукно для бильярдных столов; Накладные столешницы для бильярдных столов; Чехлы для бильярдных столов; Бортовая резина для бильярдных столов; Фурнитура и крепеж для бильярдных столов; Комплекты бортов для бильярдных столов
hr-HR: Sportska oprema > Igre u zatvorenom > Biljar > Dijelovi i dodaci za stolove za biljar: Rupe za biljar; Semafori za rezultate za biljar; Četke za biljarski stol; Platno za biljarski stol; Gornji dijelovi za preinaku za stol za biljar; Pokrivač za biljarski stol; Gumeni jastučić za stol za biljar; Oprema i pričvršćivači za stol za biljar; Kompleti pregrada za biljarski stol
pt-PT: Artigos de desporto > Jogos em interior > Bilhares > Acessórios e peças para mesas de bilhar: Bolsas para mesa de bilhar; Marcadores de bilhar; Escovas para mesa de bilhar; Pano para mesa de bilhar; Tampos de conversão para mesas de bilhar; Coberturas para mesa de bilhar; Borrachas de amortecimento para mesas de bilhar; Ferragens e fixadores para mesas de bilhar; Conjuntos de calhas para mesas de bilhar
ro-RO: Articole sportive > Jocuri de interior > Biliard > Piese și accesorii pentru mese de biliard: Pungi pentru biliard; Tabele de scor pentru biliard; Perii pentru mese de biliard; Lavete pentru mese de biliard; Blaturi de conversie pentru masa de biliard; Huse pentru mese de biliard; Cauciuc pentru benzile mesei de biliard; Componente și elemente de fixare pentru masa de biliard; Seturi de bandă pentru mese de biliard
pt-BR: Artigos esportivos > Jogos internos > Bilhar > Peças e acessórios para mesa de bilhar: Caçapas de bilhar; Marcadores de pontos de bilhar; Escovas para mesa de bilhar; Tecido para mesa de bilhar; Tampos de conversão para mesa de bilhar; Capas para mesa de bilhar; Borrachas para tabelas de mesa de bilhar; Ferragens e fixadores para mesa de bilhar; Conjuntos de bordas para mesa de bilhar
en: Sporting Goods > Indoor Games > Billiards > Billiard Table Parts & Accessories: Billiard Pockets; Billiard Scoreboards; Billiard Table Brushes; Billiard Table Cloth; Billiard Table Conversion Tops; Billiard Table Covers; Billiard Table Cushion Rubber; Billiard Table Hardware & Fasteners; Billiard Table Rail Sets
hu: Sportszerek > Beltéri játékok > Biliárd > Biliárdasztal-alkatrészek és -kiegészítők: Biliárdzsebek; Biliárd eredményjelzők; Biliárdasztal-kefék; Biliárdasztal-ruhák; Biliárdasztal-fedőlapok; Biliárdasztal-huzatok; Biliárdasztal-gumibordák; Biliárdasztal-vasalatok és rögzítők; Biliárdasztal-peremkészletek
nl: Sportartikelen > Binnenspelletjes > Biljart > Onderdelen en accessoires voor biljarttafels: Biljartpockets; Biljartscoreborden; Borstels voor biljarttafels; Biljartlakens; Biljarttafelombouwbladen; Afdekhoezen voor biljarttafels; Biljarttafelstootrubber; Biljarttafelhardware en -bevestigingsmiddelen; Biljarttafelbandsets
bg-BG: Спортни стоки > Игри на закрито > Билярд > Части и аксесоари за билярдна маса: Билярдни джобове; Табла за резултати на билярд; Четки за билярдна маса; Билярдно сукно; Плотове за преобразуване на билярдна маса; Покривала за билярдни маси; Гумена лайсни за билярдна маса; Обков и крепежни елементи за билярдна маса; Комплекти спонтове за билярдна маса
zh-TW: 體育用品 > 室內運動 > 撞球 > 撞球桌零件/配件: 撞球球袋; 撞球計分板; 撞球桌刷; 撞球桌布; 撞球兩用桌板; 撞球桌保護罩; 撞球桌緩衝橡膠; 撞球桌五金與緊固件; 撞球桌邊框套組
es: Equipamiento deportivo > Juegos de interior > Billar > Accesorios y piezas para mesas de billar: Troneras de billar; Marcadores para billar; Cepillos para mesas de billar; Telas para mesa de billar; Cubiertas de conversión para mesas de billar; Fundas para mesas de billar; Goma de bandas para mesas de billar; Herrajes y fijaciones para mesas de billar; Sets de bandas para mesas de billar
sv: Sportartiklar > Inomhussporter > Biljard > Delar och tillbehör till biljardbord: Biljardhål; Poängtavlor för biljard; Biljardbordsborstar; Biljardbordsduk; Konverteringsskivor för biljardbord; Biljardbordsöverdrag; Vallgummi för biljardbord; Beslag och fästelement för biljardbord; Vallsatser för biljardbord
lt-LT: Sporto prekės > Kambario žaidimai > Biliardas > Biliardo stalų dalys ir priedai: Biliardo kišenės; Biliardo rezultatų suvestinės; Biliardo stalų šepečiai; Biliardo stalų audinys; Biliardo stalų konversijos uždangos; Biliardo stalų uždangalai; Biliardo stalo pagalvėlė iš gumos; Biliardo stalo techninė įranga ir tvirtinimo detalės; Biliardo stalo bortelių rinkiniai
zh-CN: 体育用品 > 室内游戏 > 台球用品 > 台球桌零件/配件: 台球球袋; 台球计分板; 台球桌刷; 台球布; 台球桌转换桌面; 台球桌罩; 台球桌库边胶条; 台球桌五金件与紧固件; 台球桌边框套装
fr: Équipements sportifs > Jeux d’intérieur > Billard > Accessoires et pièces de table de billard: Poches de billard; Tableaux de scores de billard; Brosses de table de billard; Tapis de billard; Plateaux de conversion pour tables de billard; Housses de protection pour tables de billard; Caoutchouc pour bandes de billard; Visserie et fixations pour tables de billard; Kits de bandes de billard
it: Articoli sportivi > Giochi indoor > Biliardi > Parti e accessori tavolo biliardo: Buche da biliardo; Segnapunti da biliardo; Spazzole tavolo da biliardo; Panni per tavoli da biliardo; Piani di trasformazione per tavoli da biliardo; Coperture per tavoli da biliardo; Gomma per sponde da biliardo; Ferramenta e viteria per tavoli da biliardo; Set di sponde per tavoli da biliardo
sk-SK: Športový tovar > Interiérové hry > Biliard > Časti a príslušenstvo biliardových stolov: Vrecká na biliardový stôl; Biliardové tabule; Kefy na biliardový stôl; Biliardová plsť; Dosky na prestavbu biliardových stolov; Poťahy na biliardový stôl; Poťah na biliardový stôl; Kovanie a spojovací materiál pre biliardové stoly; Súpravy lišt na biliardové stoly
ja: スポーツ用品 > 室内競技・室内ゲーム > ビリヤード用品 > ビリヤード台パーツ・関連用品: ビリヤードポケット; ビリヤードスコアボード; ビリヤード台用ブラシ; ビリヤード台用クロス; ビリヤードテーブル用コンバージョントップ; ビリヤード台用カバー; ビリヤードテーブル用クッションゴム; ビリヤードテーブル用ハードウェア・留め具; ビリヤードテーブル用レールセット
ko: 스포츠용품 > 실내용 게임 > 당구 > 당구대 부품/부대용품: 당구대 포켓; 당구 점수판; 당구대 솔; 당구대 천; 당구대 변환 상판; 당구대 커버; 당구대 쿠션 고무; 당구대 하드웨어 및 패스너; 당구대 레일 세트
fi: Urheilutarvikkeet > Sisäpelit > Biljardi > Biljardipöydän osat ja tarvikkeet: Biljardipöydän pussit; Biljardin tulostaulut; Biljardipöydän harjat; Biljardipöydän verka; Biljardipöytien kansilevyt; Biljardipöydän peitteet; Biljardipöytien vallikumit; Biljardipöytien helat ja kiinnikkeet; Biljardipöytien reunavallisarjat
th: อุปกรณ์กีฬา > เกมในร่ม > บิลเลียด > ชิ้นส่วนและอุปกรณ์โต๊ะบิลเลียด: หลุมบิลเลียด; ป้ายคะแนนบิลเลียด; แปรงสำหรับโต๊ะบิลเลียด; ผ้าสักหลาดปูโต๊ะบิลเลียด; แผ่นปิดหน้าโต๊ะบิลเลียด; ที่คลุมโต๊ะบิลเลียด; ยางขอบชิ่งโต๊ะบิลเลียด; ฮาร์ดแวร์และตัวยึดโต๊ะบิลเลียด; ชุดขอบชิ่งโต๊ะบิลเลียด
nb: Sportsutstyr > Innendørsspill > Biljard > Deler og tilbehør til biljardbord: Biljardlommer; Poengtavler for biljard; Biljardbordbørster; Biljardbordfilt; Konverteringsplater for biljardbord; Biljardbordtrekk; Gummivanter for biljardbord; Festemateriell til biljardbord; Vantsett for biljardbord
el: Αθλητικά είδη > Παιχνίδια εσωτερικού χώρου > Μπιλιάρδο > Ανταλλακτικά & αξεσουάρ τραπεζιού μπιλιάρδου: Τσέπες μπιλιάρδου; Πίνακες σκορ μπιλιάρδου; Βούρτσες τραπεζιού μπιλιάρδου; Ύφασμα τραπεζιού μπιλιάρδου; Επιφάνειες μετατροπής τραπεζιών μπιλιάρδου; Καλύμματα τραπεζιού μπιλιάρδου; Λάστιχα σπόντας τραπεζιών μπιλιάρδου; Υλικός εξοπλισμός και σύνδεσμοι τραπεζιών μπιλιάρδου; Σετ ραγών τραπεζιών μπιλιάρδου